---
title: "Análises ELSI-Urbe"
author: Amanda Magalhães e Amanda Andrade
date: today
lang: pt-BR
format:
  html:
    theme: cosmo
    toc: true
    toc-location: left
    number-sections: true
    code-fold: true
---



# Introdução
Este documento detalha as análises descritivas do ELSI-Urbe utilizando dados da segunda onda ELSI-Brasil (2019-21) e da auditoria virtual.


```{r}
#| code-summary: "Pacotes"
#| warning: false
#| message: false

library(pacman)
p_load(tidyverse, haven, here, gtsummary)
```


```{r}
#| code-summary: "Banco de dados"

df <- read_dta(here("elsi_brasil_auditoria_virtual.dta"))
```



# Descritivas
Análises considerando somente a área urbana e comparando as características de moradores em cidades incluídas ou não na auditoria virtual.


## Sexo


```{r}
#| code-summary: "Tabela"

df %>%
  filter(zona == 1) %>%
  mutate(
    sexo = factor(sexo, levels = c(0, 1), labels = c("Feminino", "Masculino")),
    cidade_auditoria = factor(cidade_auditoria, levels = c(0, 1), labels = c("Não", "Sim"))
  ) %>%
  select(sexo, cidade_auditoria) %>%
  tbl_summary(
    by = cidade_auditoria,
    label = list(sexo ~ "Sexo")
  ) %>%
  add_p() %>%
  modify_header(label = "**Variável**")
```


## Idade


```{r}
#| code-summary: "Histograma"

df %>%
  filter(zona == 1) %>%
  mutate(
    cidade_auditoria = factor(cidade_auditoria, levels = c(0, 1), labels = c("Não", "Sim"))
  ) %>%
  ggplot(aes(x = idade, fill = cidade_auditoria)) +
  geom_density(alpha = 0.5) +
  facet_wrap(~cidade_auditoria) +
  theme_minimal() +
  labs(
    title = "Distribuição da idade \n",
    x = "\n Idade (anos)",
    y = "Densidade \n",
    fill = "Auditoria virtual"
  ) +
  theme(strip.text = element_blank())
```


```{r}
#| code-summary: "Shapiro–Wilk test"

df %>%
  filter(zona == 1) %>%
  group_by(cidade_auditoria) %>%
  summarise(
    p_valor = shapiro.test(idade)$p.value,
    resultado = if_else(p_valor > 0.05, "Distribuição normal", "Distribuição não normal")
  )
```


```{r}
#| code-summary: "Tabela"
df %>%
  filter(zona == 1) %>%
  mutate(
    idade = as.numeric(idade), 
    cidade_auditoria = factor(cidade_auditoria, levels = c(0, 1), labels = c("Não", "Sim"))
  ) %>%
  select(idade, cidade_auditoria) %>%
  tbl_summary(
    by = cidade_auditoria,
    label = list(idade ~ "Idade (anos)"),
    statistic = list(idade ~ "{median} ({p25}, {p75})"),
    digits = list(idade ~ 1)
  ) %>%
  add_p(test = list(idade ~ "wilcox.test")) %>%
  modify_header(label = "**Variável**")
```


## Escolaridade


```{r}
#| code-summary: "Tabela"

n_missing <- df %>% 
  filter(zona == 1) %>% 
  summarise(n = sum(is.na(e22) | e22 == 99)) %>% 
  pull(n)

df %>%
  filter(zona == 1) %>%
  mutate(
    escolaridade = case_when(
      e22 >= 1 & e22 <= 9   ~ "Baixa",
      e22 >= 10 & e22 <= 14 ~ "Média",
      e22 >= 15 & e22 <= 18 ~ "Alta",
      TRUE ~ NA_character_
    ),
    escolaridade = factor(escolaridade, levels = c("Baixa", "Média", "Alta")),
    cidade_auditoria = factor(cidade_auditoria, levels = c(0, 1), labels = c("Não", "Sim"))
  ) %>%
  select(escolaridade, cidade_auditoria) %>%
  tbl_summary(
    by = cidade_auditoria,
    label = list(escolaridade ~ "Escolaridade"),
    missing = "no"
  ) %>%
  add_p() %>%
  modify_header(label = "**Variável**") %>%
  modify_footnote(
    label ~ paste0("Dados ausentes: ", n_missing)
  )
```


## Renda mensal domiciliar per capita


```{r}
#| code-summary: "Histograma"
#| warning: false
#| message: false

df %>%
  filter(zona == 1) %>%
  mutate(
    cidade_auditoria = factor(cidade_auditoria, levels = c(0, 1), labels = c("Não", "Sim"))
  ) %>%
  ggplot(aes(x = rendadompc, fill = cidade_auditoria)) +
  geom_density(alpha = 0.5) +
  facet_wrap(~cidade_auditoria) +
  theme_minimal() +
  labs(
    title = "Distribuição da renda mensal domiciliar per capita \n",
    x = "\n Renda (R$)",
    y = "Densidade \n",
    fill = "Auditoria virtual"
  ) +
  theme(strip.text = element_blank())
```


```{r}
#| code-summary: "Shapiro–Wilk test"

df %>%
  filter(zona == 1) %>%
  group_by(cidade_auditoria) %>%
  summarise(
    p_valor = shapiro.test(rendadompc)$p.value,
    resultado = if_else(p_valor > 0.05, "Distribuição normal", "Distribuição não normal")
  )
```


```{r}
#| code-summary: "Tabela"

n_missing_renda <- df %>% 
  filter(zona == 1) %>% 
  summarise(n = sum(is.na(rendadompc))) %>% 
  pull(n)

df %>%
  filter(zona == 1) %>%
  mutate(
    rendadompc = as.numeric(rendadompc), 
    cidade_auditoria = factor(cidade_auditoria, levels = c(0, 1), labels = c("Não", "Sim"))
  ) %>%
  select(rendadompc, cidade_auditoria) %>%
  tbl_summary(
    by = cidade_auditoria,
    label = list(rendadompc ~ "Renda mensal domiciliar per capita (R$)"),
    statistic = list(rendadompc ~ "{median} ({p25}, {p75})"),
    missing = "no"
  ) %>%
  add_p(test = list(rendadompc ~ "wilcox.test")) %>%
  modify_header(label = "**Variável**") %>%
  modify_footnote(
    label ~ paste0("Dados ausentes: ", n_missing_renda)
  )
```


## Região


```{r}
#| code-summary: "Tabela"

df %>%
  filter(zona == 1) %>%
  mutate(
    regiao = factor(regiao, 
                    levels = c(1, 2, 3, 4, 5), 
                    labels = c("Norte", "Nordeste", "Sudeste", "Sul", "Centro-Oeste")),
    cidade_auditoria = factor(cidade_auditoria, 
                              levels = c(0, 1), 
                              labels = c("Não", "Sim"))
  ) %>%
  select(regiao, cidade_auditoria) %>%
  tbl_summary(
    by = cidade_auditoria,
    label = list(regiao ~ "Região")
  ) %>%
  add_p() %>%
  modify_header(label = "**Variável**")
```


# Manifest


```{r}
rsconnect::writeManifest(appPrimaryDoc = "analises_elsi_urbe.qmd")
```